臺灣臺中地方法院刑事判決
110年度交易字第1922號
公  訴  人  臺灣臺中地方檢察署檢察官
被      告  林宏洋



上列被告因公共危險案件，經檢察官提起公訴（110年度速偵字
第4854號），本院判決如下：
    主    文
林宏洋駕駛動力交通工具而吐氣所含酒精濃度達每公升零點二五
毫克以上，累犯，處有期徒刑陸月，併科罰金新臺幣貳萬元，有
期徒刑如易科罰金，罰金如易服勞役，均以新臺幣壹仟元折算壹
日。
    犯罪事實
一、林宏洋於民國110年12月9日1時許，在臺中市臺中火車站附
    近之工地內，飲用米酒後，竟不顧飲酒後，其注意力及操控
    力可能因酒精作用之影響而降低，而仍於同日7時29分前某
    時許，駕駛車牌號碼0000-00號自用小客車上路。嗣於同日7
    時29分許，途經臺中市○○區○○路0段000號前時，不慎撞及停
    等紅燈由蔡美滿所駕駛車牌號碼0000-00號自用小客車，為
    警據報至現場處理，並測得林宏洋吐氣所含酒精濃度達每公
    升1.38毫克而查獲。
二、案經臺中市政府警察局大雅分局報告臺灣臺中地方檢察署檢
    察官偵查起訴。
    理    由
一、證據能力部分：
  ㈠按被告以外之人於審判外之陳述，雖不符刑事訴訟法第159條
    之1至第159條之4之規定，而經當事人於審判程序同意作為
    證據，法院審酌該言詞陳述或書面陳述作成時之情況，認為
    適當者，亦得為證據；又當事人、代理人或辯護人於法院調
    查證據時，知有第159條第1項不得為證據之情形，而未於言
    詞辯論終結前聲明異議者，視為有前項之同意，刑事訴訟法
    第159條之5定有明文。經查，本判決以下所引用被告林宏洋
    以外之人於審判外之言詞或書面陳述，對被告而言，性質上
    均屬傳聞證據，惟被告已知悉有刑事訴訟法第159條第1項之
    情形，且未於言詞辯論終結前聲明異議，本院審酌上開證據
    作成時之情況，尚無違法取證或不當之情形，復與本案之待
    證事實間具有相當之關聯性，以之作為證據應屬適當，揆諸
    上開規定，應認有證據能力。
  ㈡又傳聞法則乃對於被告以外之人於審判外之言詞或書面陳述
    而為之規範，本判決以下所引用之非供述證據，無刑事訴訟
    法第159條第1項規定傳聞法則之適用，且與本案待證事實具
    有關聯性，亦查無依法應排除其證據能力之情形，依法自得
    作為證據。
二、認定犯罪事實所憑之證據及理由：
    上揭犯罪事實，業據被告於警詢、偵查及本院審理中均坦承
    不諱，核與證人蔡美滿於警詢中之證述相符，並有臺中市政
    府警察局大雅分局公共危險罪嫌疑人酒精測定紀錄表、道路
    交通事故現場圖、道路交通事故調查報告表㈠、㈡各1份、臺
    中市政府警察局舉發違反道路交通管理事件通知單影本2份
    及現場照片10張等在卷可佐，足認被告前揭任意性自白與事
    實相符，堪以採信，本案事證明確，應依法論科。
三、論罪科刑：
  ㈠刑法第185條之3第1項之罪業於被告行為後修正，並經總統於
    民國111年1月28日以華總一義字第11100012101號公告施行
    ，並於同年月30日生效，修正後之法定刑提高為3年以下有
    期徒刑，得併科30萬元以下罰金，顯以修正前即被告行為時
    之規定較有利於被告。是核被告所為，係犯修正前刑法第18
    5條之3第1項第1款之駕駛動力交通工具而吐氣所含酒精濃度
    達每公升0.25毫克以上之罪。
  ㈡被告前因酒後駕車之公共危險案件，經本院以109年度豐交簡
    字第701號判決處有期徒刑4月確定，並於109年10月20日易
    科罰金執行完畢，此有臺灣高等法院被告前案紀錄表在卷可
    憑，被告於有期徒刑執行完畢後，5年內故意再犯本案有期
    徒刑以上之罪，為累犯，且所執行完畢之前案，與本案均為
    酒後駕車之公共危險案件，顯見被告對刑罰反應力不佳，且
    於本案加重最輕本刑，並無過苛，爰依刑法第47條第1項規
    定，加重其刑。
  ㈢爰以行為人之責任為基礎，審酌被告不顧公共交通之安全，
    於飲用米酒後，仍駕駛自小客車上路，且與蔡美滿發生交通
    事故，並經測得吐氣所含酒精濃度達每公升1.38毫克，超越
    法定標準甚多，又發生交通事故，對公共交通安全危害甚大
    ，及被告坦承犯行之犯後態度，暨被告除上開構成累犯之前
    科外，分別於103年及104年間因酒後駕車之公共危險案件經
    檢察官為緩起訴處分之素行，此有臺灣高等法院被告前案紀
    錄表在卷可憑，兼衡其於本院審理中自陳高職畢業之智識程
    度、從事工地保全之生活狀況等一切情狀，量處如主文所示
    之刑，並各諭知易科罰金及易服勞役之折算標準。
據上論斷，應依刑事訴訟法第299條第1項前段，刑法第2條第1項
前段、（修正前）第185條之3第1項第1款、第47條第1項、第41
條第1項前段、第42條第3項前段，刑法施行法第1條之1第1項，
判決如主文。
本案經檢察官陳祥薇提起公訴，檢察官李濂到庭執行職務。
中　　華　　民　　國　　111 　年　　2 　　月　　23　　日
                  刑事第六庭    法  官  陳昱翔
以上正本證明與原本無異。
如不服本判決應於收受判決後20日內向本院提出上訴書狀，並應
敘述具體理由；其未敘述上訴理由者，應於上訴期間屆滿後20日
內向本院補提理由書（均須按他造當事人之人數附繕本）「切勿
逕送上級法院」。
                                書記官  陳筱惠
中　　華　　民　　國　　111 　年　　2 　　月　　23　　日
附錄論罪科刑法條
（修正前）刑法第185條之3第1項第1款
駕駛動力交通工具而有下列情形之一者，處2年以下有期徒刑，
得併科20萬元以下罰金：
一、吐氣所含酒精濃度達每公升零點二五毫克或血液中酒精濃度
    達百分之零點零五以上。